臺灣高雄地方法院刑事判決　　　　　 100年度審易字第1987號
公　訴　人　臺灣高雄地方法院檢察署檢察官
被　　　告　胡瑞豐
　　　　　　　（現於法務部矯正署高雄第二監獄另案執行中）
上列被告因竊盜案件，經檢察官提起公訴（100 年度偵字第8890
號），嗣本院訊問被告後，因被告就其被訴事實為有罪之陳述，
經詢問被告及檢察官之意見後，合議庭裁定由受命法官依簡式審
判程序獨任審理，並判決如下：
    主  文
胡瑞豐犯攜帶兇器竊盜罪，共參罪，均累犯，各處有期徒刑拾壹
月。又犯攜帶兇器竊盜未遂罪，共參罪，均累犯，各處有期徒刑
柒月。應執行有期徒刑肆年。
    事 實 及 理 由
一、本件被告胡瑞豐所犯均為死刑、無期徒刑、最輕本刑為3年
    以上有期徒刑以外之罪，其於審判程序中就被訴事實為有罪
    之陳述，經本院告知簡式審判程序之旨，並聽取當事人意見
    後，認宜進行簡式審判程序，爰依刑事訴訟法第273條之1第
    1 項規定，裁定進行簡式審判程序，合先敘明。又簡式審判
    程序之證據調查，依刑事訴訟法第273條之2規定，不受同法
    第159條第1項審判外陳述排除之限制，再被告對於卷內之各
    項證據亦不爭執證據能力（本院卷第25、26頁），故卷內所
    列之各項證據，自得作為證據，先予敘明。
二、本件犯罪事實及證據，除證據部分補充「被告於本院審理時
    之自白」外，餘均引用附件檢察官起訴書所載。
三、新舊法比較：
    被告為上開行為後，刑法第321 條業於100 年1 月26日修正
    公布，並於同年月28日施行。又依刑法第2 條第1 項規定：
    「行為後法律有變更者，適用行為時之法律。但行為後之法
    律有利於行為人者，適用最有利於行為人之法律。」。查修
    正後刑法第321 條規定：「犯竊盜罪而有下列情形之一者，
    處月6以 上、5 年以下有期徒刑，得併科新臺幣10萬元以下
    罰金：一、侵入住宅或有人居住之建築物、船艦或隱匿其內
    而犯之者。二、毀越門扇、牆垣或其他安全設備而犯之者。
    三、攜帶兇器而犯之者。四、結夥三人以上而犯之者。五、
    乘火災、水災或其他災害之際而犯之者。六、在車站、埠頭
    、航空站或其他供水、陸、空公眾運輸之舟、車、航空機內
    而犯之者。前項之未遂犯罰之。」，經比較新舊法之規定，
    新法增加「得併科罰金」之規定外，並刪除原第1 款「於夜
    間」之要件，且就第6 款增加「航空站、其他供水、陸、空
    公眾運輸之舟、車、航空機內」之要件，核均屬加重刑罰或
    擴大加重竊盜構成要件之涵攝範圍，是修正後刑法第321 條
    第1 項之規定並未有利於行為人，而應適用修正前刑法第
    321 條第1 項之規定，合先敘明。
四、按刑法第321 條第1 項第3 款之攜帶兇器竊盜罪，係以行為
    人攜帶兇器竊盜為其加重條件，此所謂兇器，其種類並無限
    制，凡客觀上足對人之生命、身體、安全構成威脅，具有危
    險性之兇器均屬之，且祇須行竊時攜帶此種具有危險性之兇
    器為已足，並不以攜帶之初有行兇之意圖為必要，最高法院
    79 年 臺上字第5253號著有判例可資參照。本件犯罪工具之
    一字型螺絲起子1 支，係屬金屬製品，質地堅硬，客觀上足
    以對人之生命、身體、安全構成威脅，自屬兇器無訛。是核
    被告於起訴書附表編號1 、5 所為，係犯修正前刑法第321
    條第1 項第3 款、第2 項之攜帶兇器竊盜未遂罪及刑法第
    354 條之毀損器物罪；於起訴書附表編號2 所為，係犯修正
    前刑法第321 條第1 項第3 款、第2 項之攜帶兇器竊盜未遂
    罪；於起訴書附表編號3 、4 所為，係犯修正前刑法第321
    條第1 項第3 款之攜帶兇器竊盜罪；於起訴書附表編號6 所
    為，係犯修正前刑法第321 條第1 項第3 款之攜帶兇器竊盜
    罪及刑法第354 條之毀損器物罪。又起訴書附表編號1 、5
    、6 部分，被告以一行為觸犯加重竊盜罪（未遂或既遂）及
    毀損罪，為想像競合犯，應依刑法第55條從較重之加重竊盜
    罪（未遂或既遂）處斷。又被告所犯上開6 罪，犯意各別，
    行為互殊，應予分論併罰。又被告有起訴書犯罪事實欄所載
    之犯罪前科及執行情形，有臺灣高等法院被告前案紀錄表1
    份在卷可查，其於上開有期徒刑執行完畢後5 年內，故意再
    犯
    本件有期徒刑以上之6 罪，均為累犯，應俱依刑法第47條第
    1 項之規定加重其刑。被告於起訴書附表編號1 、2 、5 之
    犯罪事實雖已著手竊盜行為，於搜尋財物之際，即被發覺而
    查獲，其竊盜犯行尚屬未遂，爰依刑法第25條第2 項之規定
    ，按既遂犯之刑度減輕其刑，並依法先加後減之。審酌被告
    竟不思以己力賺取所需，率爾竊取他人財物，侵害他人之財
    產權，所為實屬不該，且被告前有多次竊盜、搶奪及毒品等
    前科，素行不佳，有臺灣高等法院被告前科紀錄表1 份在卷
    可參，其經科刑服刑之後，又再犯本件，足見其並未悔改，
    復未能因此心生警惕，且其持兇器並磚破壞車輛後竊取車內
    財物之行為，於社會治安及被害人財產安全均破壞甚大，故
    量刑不宜過低，惟念其犯後已坦承犯行，態度尚可，及其犯
    罪動機、目的、手段等一切情狀，分別量處如主文所示之刑
    ，並定其應執行之刑，以示懲儆。又本院審酌上情，認被告
    以量處如主文所示之刑，始足以達罰當其罪之目的，惟念其
    犯後已坦承犯行，態度尚可，及其犯罪動機、目的、手段，
    分別量處如主文所示之刑，並定其應執行之刑，以示懲儆。
    又本院審酌上情，認被告以量處如主文所示之刑，已足以達
    罰當其罪之目的，並令被告心生警惕之效果，檢察官請求就
    本件每次加重竊盜既遂部分各量處有期徒刑1 年（加重竊盜
    未遂部分各量處有期徒刑7 月），並定應執行有期徒刑4 年
    2 月等語，尚嫌過重，併此敘明。末查被告持以犯罪之一字
    型螺絲起子1 支，雖係供本件犯罪所用之物，惟並未扣案，
    為免將來執行困擾，爰不予宣告沒收，附此敘明。
四、據上論斷，應依刑事訴訟法第273 條之1 第1 項、第299 條
    第1 項前段、第310 條之2 、第454 條第2 項，修正前刑法
    第321 條第1 項第3 款、第2 項，刑法第354 條、第2 條第
    1 項前段、第25條第2 項、第47條第1 項、第51條第5 款、
    第55條、第71條第1 項，判決如主文。
五、如不服本判決，應於判決送達後10日內向本院提出上訴狀。
本件案經檢察官王清海到庭執行職務。
中    華    民    國    100    年    7    月    25    日
                  刑事第十庭    法  官  張  震
以上正本證明與原本無異。
如不服本判決應於收受送達後10日內向本院提出上訴書狀，並應
敘述具體理由；如未敘述上訴理由者，應於上訴期間屆滿後20日
內向本院補提理由書（均須按他造當事人之人數附繕本）「切勿
逕送上級法院」。
中    華    民    國    100    年    7    月    25    日
                                書記官  邱家銘
附錄本判決論罪科刑之法條：
100年1月26日修正前刑法第321條
犯竊盜罪而有左列情形之一者，處6月以上、5年以下有期徒刑：
一、於夜間侵入住宅或有人居住之建築物、船艦或隱匿其內而犯
    之者。
二、毀越門扇、牆垣或其他安全設備而犯之者。
三、攜帶兇器而犯之者。
四、結夥三人以上而犯之者。
五、乘火災、水災或其他災害之際而犯之者。
六、在車站或埠頭而犯之者。
前項之未遂犯罰之。
中華民國刑法第354條
毀棄、損壞前二條以外之他人之物或致令不堪用，足以生損害於
公眾或他人者，處2年以下有期徒刑、拘役或5百元以下罰金。
附件：
臺灣高雄地方法院檢察署檢察官起訴書
                                     100年度偵字第8890號
    被      告  胡瑞豐  男  32歲（民國○○年○月○○日生）
                        住高雄市鼓山區○○○路37巷39號5樓
                        之1
                        國民身分證統一編號：Ｚ000000000號
上列被告因竊盜案件，已經偵查終結，認應該提起公訴，茲將犯
罪事實及證據並所犯法條分敘如下：
        犯罪事實
一、胡瑞豐前於民國97年間，因搶奪、竊盜等案件，經臺灣高雄
    地方法院判處應執行有期徒刑1年10月確定，於99年2月17日
    執行完畢。詎猶不知悔改，復意圖為自己不法之所有，騎乘
    竊得之車號XQV-766號重型機車(已另行提起公訴)，先後於
    如附表所示時間、地點，持客觀上足供兇器使用之一字型螺
    絲起子1支，擊破如附表所示被害人所有之車輛車窗，竊取
    如附表所示之財物。嗣於100年1月25日19時30分許，在高雄
    市三民區○○○路與南台路口，因騎乘上開竊得之重型機車
    ，為警查獲而查悉上情。
二、案經高雄市政府警察局三民第一分局移送偵辦。
        證據並所犯法條
一、證據清單
   ┌──┬───────────┬───────────┐
   │編號│       證據名稱       │       待證事項       │
   ├──┼───────────┼───────────┤
   │ 1  │被告胡瑞豐於警詢及偵查│坦承全部犯罪事實      │
   │    │中之自白              │                      │
   ├──┼───────────┼───────────┤
   │ 2  │告訴人曾秀梅於警詢中之│證明附表編號1犯罪事實 │
   │    │指訴與受理報案三聯單1 │                      │
   │    │紙(第9頁)             │                      │
   ├──┼───────────┼───────────┤
   │ 3  │被害人黃聖峰於警詢中之│證明附表編號2犯罪事實 │
   │    │指述與報案三聯單1紙(第│                      │
   │    │12頁)                 │                      │
   ├──┼───────────┼───────────┤
   │ 4  │被害人王昶人於警詢中之│證明附表編號3犯罪事實 │
   │    │指述(第16頁)          │                      │
   ├──┼───────────┼───────────┤
   │ 5  │被害人郭仲勳於警詢中之│證明附表編號4犯罪事實 │
   │    │指述(第19頁)          │                      │
   ├──┼───────────┼───────────┤
   │ 6  │告訴人李德信於警詢中之│證明附表編號5犯罪事實 │
   │    │指訴與報案三聯單1紙(第│                      │
   │    │22頁)                 │                      │
   ├──┼───────────┼───────────┤
   │ 7  │告訴人鄭詠鍵於警詢中之│證明附表編號6犯罪事實 │
   │    │指訴、報案三聯單1紙、 │                      │
   │    │行照1張(第26頁)       │                      │
   ├──┼───────────┼───────────┤
   │ 8  │監視器拍翻照片8張及現 │上開全部犯罪事實      │
   │    │場照片13張、車號XQV-76│                      │
   │    │6號失車案件基本資料詳 │                      │
   │    │細畫面報表1份(第44頁至│                      │
   │    │49頁、第54頁)         │                      │
   └──┴───────────┴───────────┘
二、核被告胡瑞豐附表編號3、4、6所為，均係犯刑法第321條第
    1項第3款之攜帶兇器加重竊盜既遂罪嫌、附表編號1、2、5
    係犯同條第2項之攜帶兇器加重竊盜未遂及第354條毀損器物
    等罪嫌。被告1行為觸犯加重竊盜未遂及毀損罪嫌、加重竊
    盜既遂及毀損罪嫌，為想像競合犯，應從一重處斷。被告所
    犯上開3次加重竊盜既遂、3次加重竊盜未遂，犯意各別，行
    為互殊，請予分論併罰。被告前曾受如事實欄所示有期徒刑
    執行完畢，有本署刑案資料查註紀錄表足參，其於5年以內
    故意再犯本件有期徒刑以上之罪，為累犯，均請依法加重其
    刑。
三、又扣案之一字型螺絲起子1支，為被告所有，且供其行竊使
    用，業據其供承在卷，併請依刑法第38條第1項第2款、第3
    項之規定宣告沒收之。
四、依刑事訴訟法第251條第1項提起公訴。
    此  致
臺灣高雄地方法院
中    華    民    國   100    年    5     月    24   日
                              檢  察  官  楊婉莉
上正本證明與原本無異
中    華    民    國   100    年    5     月    30    日
                              書  記  官
所犯法條
中華民國刑法第321條
（加重竊盜罪）
犯竊盜罪而有左列情形之一者，處 6 月以上、 5 年以下有期徒
刑：
一、於夜間侵入住宅或有人居住之建築物、船艦或隱匿其內而犯
    之者。
二、毀越門扇、牆垣或其他安全設備而犯之者。
三、攜帶兇器而犯之者。
四、結夥三人以上而犯之者。
五、乘火災、水災或其他災害之際而犯之者。
六、在車站或埠頭而犯之者。
前項之未遂犯罰之。
中華民國刑法第354條
（毀損器物罪）
毀棄、損壞前二條以外之他人之物或致令不堪用，足以生損害於
公眾或他人者，處 2 年以下有期徒刑、拘役或 5 百元以下罰金
。
中華民國刑法第38條
（沒收物）
下列之物沒收之：
一、違禁物。
二、供犯罪所用或犯罪預備之物。
三、因犯罪所生或所得之物。
前項第 1 款之物，不問屬於犯罪行為人與否，沒收之。
第 1 項第 2 款、第 3 款之物，以屬於犯罪行為人者為限，得
沒收之。但有特別規定者，依其規定。
附表：
 ┌──┬─────┬────┬─────────┬───┬──────┬──────┐
 │編號│時間      │地點    │  竊盜方式        │被害人│  竊取財物  │備註        │
 ├──┼─────┼────┼─────────┼───┼──────┼──────┤
 │1   │100年1月24│高雄市三│持兇器一字型螺絲起│曾秀梅│未竊得財物  │毀損部分，提│
 │    │日6時30分 │民區中和│子破壞車牌號碼    │      │            │出告訴      │
 │    │許        │街216號 │ZR-3193號汽車車窗 │      │            │            │
 │    │          │前      │，竊取車內財物。  │      │            │            │
 ├──┼─────┼────┼─────────┼───┼──────┼──────┤
 │2   │100年1月24│高雄市三│持兇器一字型螺絲起│黃聖峰│未竊得財物，│毀損部分，未│
 │    │日6時35分 │民區三民│子破壞黃林更生所有│      │損失共計2000│據告訴      │
 │    │許        │街222號 │由黃聖峰駕駛之車號│      │元          │            │
 │    │          │對面    │ZN-9013汽車車窗， │      │            │            │
 │    │          │        │竊取車內財物。    │      │            │            │
 ├──┼─────┼────┼─────────┼───┼──────┼──────┤
 │3   │100年1月24│高雄市三│持兇器一字型螺絲起│王昶人│現金900元   │毀損部分，未│
 │    │日7時許   │民區中和│子破壞車號ZO-3478 │      │            │據告訴      │
 │    │          │街47號前│號汽車車窗，竊取車│      │            │            │
 │    │          │        │內財物。          │      │            │            │
 ├──┼─────┼────┼─────────┼───┼──────┼──────┤
 │4   │100年1月24│高雄市三│持兇器一字型螺絲起│郭仲勳│衛星導航1台 │毀損部分，未│
 │    │日7時10分 │民區自強│子破壞車號ZO-8699 │      │、易利信手機│據告訴      │
 │    │許        │一路208 │號汽車車窗，竊取車│      │1支(價值共計│            │
 │    │          │號前    │內財物。          │      │6000元)     │            │
 ├──┼─────┼────┼─────────┼───┼──────┼──────┤
 │5   │100年1月24│高雄市三│持兇器一字型螺絲起│李德信│未竊得財物，│毀損部分，提│
 │    │日7時30分 │民區千歲│子破壞車號5919-GS │      │共計損失6000│出告訴      │
 │    │許        │里活動中│號汽車車窗，竊取車│      │元          │            │
 │    │          │心前方空│內財物。          │      │            │            │
 │    │          │地      │                  │      │            │            │
 ├──┼─────┼────┼─────────┼───┼──────┼──────┤
 │6   │100年1月24│高雄市三│持兇器一字型螺絲起│鄭詠鍵│衛星導航1台 │毀損部分，提│
 │    │日9時43分 │民區中庸│子破壞黃惠所有由│      │、現金300   │出告訴      │
 │    │許        │街1號對 │鄭詠鍵駕駛之車號  │      │            │            │
 │    │          │面道路  │8192-FD號汽車車窗 │      │            │            │
 │    │          │        │，竊取車內財物。  │      │            │            │
 └──┴─────┴────┴─────────┴───┴──────┴──────┘